【裁判字號】    88,易,439
【裁判日期】    890126
【裁判案由】    竊盜等
【裁判全文】
臺灣宜蘭地方法院刑事判決                          八十八年度易字第四三九號
    公  訴  人  臺灣宜蘭地方法院檢察署檢察官
    被      告  丙○○
右列被告因竊盜案件，經檢察官提起公訴 (八十八年度偵字第三六五０號)，本院判
決如左：
    主  文
丙○○意圖為自己不法之所有，而侵占離本人所持有之物，處罰金壹仟元，如易服勞
役，以參佰元折算壹日；又竊盜未遂，處有期徒刑參月。
    事  實
一、丙○○曾犯竊盜罪，經本院羅東簡易庭於八十八年一月二十五日判處有期徒刑三
    月，緩刑兩年，於八十八年三月四日確定。竟不知悔改，復意圖為自己不法之所
    有，於（一）八十八年九月十二日上午七時許在宜蘭縣五結鄉○○○路三十二號
    附近草地上，見到一張甲○○之駕駛執照，明知為離本人所持有之物而侵占入己
    ；復於（二）同日上午九時三十分許，侵入乙○○所有位於同縣冬山鄉廣安村一
    二Ｏ號當倉庫用之舊屋內，著手在碗櫃內尋找物品之際，為乙○○在屋外發現而
    未得逞，乃隨手將上開甲○○駕照拿給乙○○後逃逸，其騎乘之SDT─795號機車
    連同加掛之板車亦棄置現場，嗣經乙○○報警處理而循線查獲。
二、案經宜蘭縣警察局羅東分局移送臺灣宜蘭地方法院檢察署檢察官偵查起訴。
    理  由
一、訊據被告坦承右揭（一）之事實不諱，而矢口否認右揭（二）之犯行，辯稱：伊
    是要進去向歐巴桑要一杯水及沖洗身子，不是去偷竊云云。惟查，右揭（一）之
    事實，業據被告坦承，並有被害人甲○○於警訊中確供稱其駕照連同機車失竊之
    事實及車輛失竊資料個別查詢報表及贓物認領保管單各一紙附卷可稽；而右揭（
    二）之事實，業據被害人乙○○於警、偵訊中指述明確，並經證人即員警李文政
    、黃耀文於偵查中證述查獲本案之情節及有上開甲○○領回駕照出具之贓物認領
    保管單附卷足資佐證，復經檢察官到上開乙○○失竊之舊屋現場勘驗，其門口處
    有鐵絲網堵住大門，有照片三張附卷為憑，顯示屋主是在阻擋外人進入，被告擅
    自進入，其動機已有可疑，其辯稱係叫喊「歐巴桑」給一杯水，或清洗身子云云
    ，亦無需進入翻找碗櫃，所辯要屬卸責之詞，不足採信，本件事證明確，犯行堪
    以認定。
二、核被告所為，係犯刑法第三百三十七條及第三百二十條第一項、第三項之罪。所
    犯刑法第三百二十一條第一項、第三項之竊盜未遂犯，依法依同條第一項之法定
    刑減輕其刑。所犯二罪間，犯意各別，罪名不同，應予分論併罰。爰審酌被告緩
    刑期間更犯罪、犯罪情節及所生之危害尚輕及所犯竊盜罪部分否認，並無悔意等
    一切情狀，各量處如主文所示之刑。
據上論結，應依刑事訴訟法第二百九十九條第一項前段，刑法第三百三十七條、第三
百二十條第一項、第三項、第二十六條前段、第四十二條第二項，罰金罰鍰提高標準
條例第一條前段、第二條，判決如主文。
本案經檢察官吳慧蘭到庭執行職務。
中    華    民    國      八十九      年      一    月    二十六    日
                                     臺灣宜蘭地方法院刑事庭
                                         法  官
附錄本案論罪科刑法條全文
刑法第三二一條第一項、第三項、第三三七條


司法院資訊處製作；財團法人民間司法改革基金會備份。
